【裁判字號】    98,抗,140
【裁判日期】    980427
【裁判案由】    聲請定其應執行刑
【裁判全文】
臺灣高等法院臺南分院刑事裁定           98年度抗字第140號
抗  告  人
即 聲 請人  臺灣雲林地方法院檢察署檢察官
受  刑  人  甲○○
                    現於臺灣雲林監獄執行中
上列抗告人因受刑人甲○○定應執行刑案件，不服臺灣雲林地方
法院中華民國98年4月3日第一審裁定（98年聲字第340號）提起
抗告，本院裁定如下：
    主  文
原裁定撤銷。
甲○○所犯如附表所示五罪所處之刑，應執行有期徒刑陸年肆月
、併科罰金新台幣陸萬元，罰金如易服勞役，以新台幣壹仟元折
算壹日。
    理  由
一、抗告意旨略以：原裁定附表編號1、2、4、5罪經減得之刑與
    附表編號3罪之宣告刑，合併之刑期為有期徒刑6年9月15日
    、併科罰金新台幣（下同）7萬元，則定執行刑依修正前刑
    法第51條第5款、刑法第51條第7款規定，應在有期徒刑3年3
    月以上，6年9月15日，罰金刑應在3萬元以上7萬元以下定其
    應執行刑。惟原審誤定應執行之刑期為有期徒刑6年11月，
    併科罰金6萬元，已逾合併最高刑期，為此提起抗告，求為
    撤銷原裁定，另為適法裁定等語。
二、按裁判確定前犯數罪者，併合處罰之；又數罪併罰，有二裁
    判以上者，依第51條之規定，定其應執行之刑；依刑法第53
    條應依刑法第51條第5款至第7款之規定，定其應執行之刑者
    ，由該案犯罪事實最後判決之法院檢察官，聲請該法院裁定
    之。刑法第50條及第53條，刑事訴訟法第477條第1項分別定
    有明文。次按法律上屬於自由裁量之事項，有其外部性界限
    及內部性界限，並非概無拘束。依據法律之具體規定，法院
    應在其範圍選擇為適當裁判者，為外部性界限；而法院為裁
    判時，應考量法律之目的及法律秩序之理念所在者為內部性
    界限。法院為裁判時，二者均不得有所踰越。在數罪併罰，
    有二裁判以上，定其應執行之刑之案件，法院所為刑之酌定
    ，固屬自由裁量之事項，然仍應受前揭外部性界限及內部性
    界限之拘束（最高法院80年台非字第473號判例參照）。
三、查本件受刑人甲○○所犯如附表所示5罪，均係在裁判確定
    前所犯，則依刑事訴訟法第477條第1項，刑法第53條、第51
    條第5款之規定，應合併定其應執行刑。次查如附表所示5罪
    ，其定應執行刑，依修正前刑法第51條第5款、刑法第51條
    第7款規定應在「3年3月以上，5罪之刑合併之6年9月又15日
    以下」、「3萬元以上7萬元以下」定其刑期。又原裁定附表
    編號1、2、3、4之罪，曾由臺灣高等法院臺中分院以97年度
    聲字第429號定應執行為有期徒刑6年、併科罰金5萬元，有
    該裁定附於原審卷第30至33頁可佐。再參酌上開最高法院判
    例意旨所示應受外部性界限及內部性界限之拘束，則本件如
    附表所示5罪，應在「3年3月以上，5罪之刑合併之6年6月以
    下」、「3萬元以上6萬5千元以下」定其刑期。原裁定以受
    刑人所犯如附表所示5罪，合併定應執行刑為有期徒刑6年11
    月、併科罰金6萬元，就定應執有期徒刑6年11月部分，超過
    上開所述宜在「6年6月」以下定其刑期，已侵害受刑人之利
    益，亦有違內部性界線。抗告意旨，指摘及此，為有理由，
    應由本院將原裁定撤銷，改定應執行刑為有期徒刑6年4月、
    併科罰金6萬元，罰金如易服勞役，以1千元折算1日。
據上論斷，應依刑事訴訟法第413條，刑法第2條第1項、第53條
、第51條第7款、修正前刑法第51條第5款，裁定如主文。
中    華    民    國    98    年     4    月    27    日
                  刑事第一庭    審判長法  官   黃崑宗
                                      法  官   夏金郎
                                      法  官   王明宏
以上正本證明與原本無異。
如不服本裁定，應於收受本裁定後五日內向本院提出抗告狀。
                                      書記官  黃全忠
中    華    民    國    98    年    4     月    29    日


司法院資訊處製作；財團法人民間司法改革基金會備份。
